臺灣彰化地方法院刑事判決　　　　　　 100年度易字第1138號
公　訴　人　臺灣彰化地方法院檢察署檢察官
被　　　告　詹益裕
上列被告因違反毒品危害防制條例案件，經檢察官提起公訴（10
0 年度毒偵字第1366號），被告於準備程序進行中就被訴事實為
有罪之陳述，經合議庭裁定改行簡式審判程序，本院判決如下：
    主  文
詹益裕施用第二級毒品，累犯，處有期徒刑柒月。扣案之玻璃吸
管壹支沒收。
    犯罪事實
一、詹益裕前於民國87年間，因施用毒品案件，經本院裁定送觀
    察、勒戒後，認無繼續施用毒品之傾向，由臺灣彰化地方法
    院檢察署檢察官以87年度偵字第6911號為不起訴處分確定，
    並於87年8 月25日執行完畢釋放。又於88年間，因施用毒品
    案件，經本院裁定送觀察、勒戒後，認無繼續施用毒品之傾
    向，經臺灣彰化地方法院檢察署檢察官以88年度偵字第1893
    、2449號為不起訴處分確定，並於88年3 月10日執行完畢釋
    放。又於上開觀察、勒戒執行完畢釋放後5 年內，於88年間
    因施用毒品案件，經臺灣彰化地方法院檢察署檢察官聲請簡
    易判決處刑並聲請強制戒治，強制戒治部分，經本院以88年
    度毒聲字第5627號裁定強制戒治，因執行成效良好認無繼續
    戒治必要，由本院以89年度毒聲字第3333號裁定停止戒治，
    於89年7 月20日停止其處分出所，所餘戒治期間並付保護管
    束，迄於90年1 月27日保護管束期滿；刑責部分，則經本院
    以89年度斗簡字第42號判處有期徒刑5月確定，於90年3月30
    日易科罰金執行完畢。再於90年間，因施用毒品案件，再送
    執行強制戒治，並經本院以90年度易字第344號判處有徒刑9
    月、7月，應執行有期徒刑1年2 月確定，強制戒治部分，因
    執行成效良好認無繼續戒治必要，由本院以91年度毒聲字第
    7號裁定停止戒治，於91年1月10日停止其處分出所，所餘戒
    治期間並付保護管束，嗣因違反保護管束應遵守事項情節重
    大，經本院以91年度毒聲字第575 號裁定撤銷停止戒治令入
    戒治處所施以強制戒治；另於91年間，因施用毒品案件，分
    別經本院以91年度易字第434號判處有期徒刑1年確定、臺灣
    雲林地方法院以92年度訴字第358號判處有期徒刑1年確定，
    嗣再經臺灣雲林地方法院以94年度聲字第506 號裁定定應執
    行刑為有期徒刑1年10月確定，經送監接續執行，甫於95年5
    月23日因縮短刑期執行完畢。詎仍不知悔改，明知甲基安非
    他命業經公告列為毒品危害防制條例第2條第2項所列管之第
    二級毒品，不得非法持有、施用，竟基於施用第二級毒品甲
    基安非他命之犯意，於100年5月21日上午11時許，在其位於
    桃園縣大園鄉○○路○段74號3樓之居所，以將甲基安非他命
    晶體置於玻璃球燒烤後吸食其霧化氣體之方式，施用第二級
    毒品甲基安非他命1次。嗣於同年月22日凌晨0時10分許，為
    警於上址居處查獲，並扣得其所有供施用之玻璃吸管1 支，
    經其同意採集其尿液送驗後，結果呈甲基安非他命陽性反應
    ，始查悉上情。
二、案經臺中市政府警察局清水分局報請臺灣彰化地方法院檢察
    署檢察官偵查起訴。
    理  由
一、按除被告所犯為死刑、無期徒刑、最輕本刑為3 年以上有期
    徒刑之罪或高等法院管轄第1 審案件者外，於刑事訴訟法第
    273 條第1 項程序進行中，被告先就被訴事實為有罪之陳述
    時，審判長得告知被告簡式審判程序之旨，並聽取當事人、
    代理人、辯護人及輔佐人之意見後，裁定進行簡式審判程序
    ；除簡式審判程序及簡易程序案件外，第1 審應行合議審判
    ，刑事訴訟法第273 條之1 第1 項、第284 條之1 分別定有
    明文。本件被告詹益裕所犯係死刑、無期徒刑、最輕本刑為
    3 年以上有期徒刑或高等法院管轄第1 審案件以外之罪，並
    於本院行準備程序時就被訴事實為有罪之陳述，本院合議庭
    依前揭規定，經評議結果，裁定改由受命法官獨任行簡式審
    判程序，先予敘明。
二、上揭事實，業據被告詹益裕於警詢、偵訊及本院審理時均坦
    承不諱，且其為警查獲時所採集之尿液，經送鑑驗結果，確
    呈甲基安非他命陽性反應，此有勘察採證同意書、臺中市政
    府警察局清水分局尿液真實姓名對照表、詮昕科技股份有限
    公司100年6月7 日所出具之濫用藥物尿液檢驗報告各1 紙附
    卷可考，並有玻璃吸管1支扣案可佐。足認被告之自白與事
    實相符。本案事證明確，被告犯行堪以認定。
三、按毒品危害防制條例就施用毒品者，僅限於「初犯」及「5
    年後再犯」二種情形，始應先經觀察、勒戒或強制戒治程序
    。倘被告於5 年內已再犯，經依法追訴處罰，縱其第3 次（
    或第3 次以上）再度施用毒品之時間，在初犯經觀察、勒戒
    或強制戒治執行完畢釋放5 年以後，已不合於「5 年後再犯
    」之規定，且因已於「5 年內再犯」，顯見其再犯率甚高，
    原實施觀察、勒戒或強制戒治，已無法收其實效，即應依毒
    品危害防制條例第10條處罰（參照最高法院95年度第7 次刑
    事庭會議決議、97年度第5 次刑事庭會議決議意旨）。查被
    告前於87年間，因施用毒品案件，經本院裁定送觀察、勒戒
    後，認無繼續施用毒品之傾向，由臺灣彰化地方法院檢察署
    檢察官以87年度偵字第6911號為不起訴處分確定，並於87年
    8 月25日執行完畢釋放。又於88年間，因施用毒品案件，經
    本院裁定送觀察、勒戒後，認無繼續施用毒品之傾向，經臺
    灣彰化地方法院檢察署檢察官以88年度偵字第1893、2449號
    為不起訴處分確定，並於88年3 月10日執行完畢釋放；再於
    上開觀察、勒戒執行完畢釋放後5 年內之88年間，因施用毒
    品案件，經本院以89年度斗簡字第42號判處有期徒刑5 月確
    定等情，有臺灣高等法院被告前案紀錄表1 份在卷可憑，是
    被告曾於觀察、勒戒執行完畢釋放後，5 年內再犯毒品危害
    防制條例第10條之罪，並經法院判處罪刑確定，復犯本件施
    用第二級毒品犯行，依上開說明，自與前揭條例第20條第3
    項之規定僅得適用於「5 年後再犯」之情形不符，本件公訴
    人逕行起訴，於法並無不合。
四、查甲基安非他命為毒品危害防制條例第2 條第2 項所明定之
    第二級毒品，是核被告所為，係犯毒品危害防制條例第10條
    第2 項之施用第二級毒品罪。被告持有第二級毒品並進而施
    用，其持有之低度行為應為施用之高度行為所吸收，不另論
    持有毒品之罪。再查被告有上開犯罪事實欄所載之前科紀錄
    ，而於95年5 月23日因縮短刑期執行完畢等情，有臺灣高等
    法院被告前案紀錄表1 份附卷可稽，被告於受有期徒刑之宣
    告及執行完畢後，5 年內故意再犯本件有期徒刑以上之罪，
    為累犯，應依刑法第47條第1 項之規定，加重其刑。爰審酌
    被告曾因施用毒品，經送觀察勒戒及強制戒治等戒毒處分後
    ，猶不知悔改，其後又多次施用毒品被查獲，顯然目無法紀
    ，亦可見其欠缺戒除毒癮以求重生之決心，更未能善體國家
    設置觀察、勒戒機構，協助毒品施用者戒除毒癮之良法美意
    ，非施以較長期與社會隔離之處分，恐難促其在誘惑四起之
    社會生活中，萌生戒除毒癮之意志與勇氣，並考及其犯罪之
    動機、目的、所生危害，暨犯罪後坦承犯行，態度尚屬良好
    等一切情狀，量處如主文所示之刑，並諭知易科罰金之折算
    標準，望其能因自省，萌生戒毒之決心，早日脫離毒品之殘
    害。至扣案之玻璃吸管1 支，乃被告所有，供其本次施用第
    二級毒品所用之物，此據被告供承在卷，應併予宣告沒收。
    另扣案之行動電話（含0000000000號SIM卡1張）1 支雖為被
    告所有之物，惟並無證據足認與被告本案施用第二級毒品之
    犯行有關連性，爰不予宣告沒收，附此敘明。
據上論斷，應依刑事訴訟法第273 條之1 第1 項、第299 條第1
項前段，毒品危害防制條例第10條第2 項，刑法第11條、第47條
第1 項、刑法第38條第1 項第2 款，判決如主文。
本案經檢察官陳鼎文到庭執行職務。
中    華    民    國   100    年    11    月    11    日
            刑事第六庭        法  官  陳彥志
以上正本證明與原本無異。
如不服本判決應於收受判決後10日內向本院提出上訴書狀，並應
敘述具體理由；其未敘述上訴理由者，應於上訴期間屆滿後20日
內向本院補提理由書（均須按他造當事人之人數附繕本）「切勿
逕送上級法院」。
中    華    民    國   100    年    11    月    11    日
                              書記官  林淑文
附錄本案論罪科刑法條：
毒品危害防制條例第10條第2項
施用第二級毒品者，處 3 年以下有期徒刑。